臺灣臺中地方法院刑事判決
110年度金訴字第437號
公  訴  人  臺灣臺中地方檢察署檢察官
被      告  白蹕齊



            劉宥呈


上列被告等因詐欺等案件，經檢察官提起公訴（109年度偵字第3
6284號、110年度偵字第8925號、第10453號、第13630號）及移
送併辦（110年度偵字第8280號），本院判決如下：
    主    文
丑○○犯如附表一編號1至6「主文」欄所示之罪，各處如附表一編
號1至6「主文」欄所示之刑。應執行有期徒刑貳年貳月，併科罰
金新臺幣肆萬元，罰金如易服勞役，以新臺幣壹仟元折算壹日。
未扣案之犯罪所得合計新臺幣壹萬貳仟伍佰參拾玖元沒收，於全
部或一部不能沒收或不宜執行沒收時，追徵其價額。其餘被訴部
分無罪。
子○○犯如附表一編號7、8「主文」欄所示之罪，各處如附表一編
號7、8「主文」欄所示之刑。應執行有期徒刑壹年柒月，併科罰
金新臺幣參萬元，罰金如易服勞役，以新臺幣壹仟元折算壹日。
未扣案之犯罪所得新臺幣伍佰元沒收，於全部或一部不能沒收或
不宜執行沒收時，追徵其價額。
    犯罪事實
一、丑○○（暱稱「白白」、「神奇寶貝球」、「錢來也」）、子
    ○○基於參與犯罪組織之犯意，於民國109年10、11月間某日
    ，參與甲○○（另行審結）及真實姓名年籍不詳、暱稱「小智
    」、「別問」、「Jason」之成年人所屬3人以上，以實施詐
    術為手段，具有持續性、牟利性之有結構性詐欺犯罪組織（
    下稱本案詐欺集團，無證據證明有未滿18歲之人參與），丑
    ○○負責領取裝有人頭帳戶資料之包裹及提領詐欺贓款，即俗
    稱「車手」之工作，可獲取詐欺贓款之2%作為報酬；子○○負
    責駕車搭載甲○○，一起監看車手提款或收取車手交付之詐欺
    贓款，即俗稱「顧水」、「收水」之工作。丑○○、子○○分別
    為下列行為：
　㈠丑○○與本案詐欺集團成員共同意圖為自己不法之所有，基於3
    人以上共同詐欺取財之犯意聯絡，由本案詐欺集團成員於附
    表二編號1所示時間，以附表二編號1所載方式詐騙如附表二
    編號1所示之人（無證據證明丑○○明知或可得而知本案詐欺
    集團成員係以網際網路對公眾散布而犯之），致附表二編號
    1所示之人陷於錯誤而提供其所申辦中華郵政股份有限公司
    帳號00000000000000號帳戶（下稱郵局帳戶）之金融卡及其
    密碼；另與本案詐欺集團成員各共同意圖為自己不法之所有
    ，基於3人以上共同詐欺取財、一般洗錢之犯意聯絡，先由
    本案詐欺集團成員分別於附表二編號2至4所示時間，以附表
    二編號2至4所載方式詐騙如附表二編號2至4所示之人，致附
    表二編號2至4所示之人陷於錯誤而匯款，待附表二編號1至4
    所示之人分別提供郵局帳戶資料或匯款後，再由丑○○依「小
    智」之指示，於109年11月14日下午5時13分許（公訴意旨予
    以更正），前往址設臺中市○區○○路000號之統一超商大全門
    市，領取裝有附表二編號1所示之人所寄送郵局帳戶金融卡
    之包裹，並於附表二編號2至4所示提款時間、地點，持郵局
    帳戶金融卡，提領如附表二編號2至4所示金額之款項後，將
    郵局帳戶金融卡及領得之款項交付不詳之本案詐欺集團成員
    ，以此方式掩飾、隱匿詐欺犯罪所得之去向及所在。丑○○因
    此取得共新臺幣（下同）4000元之報酬。
　㈡丑○○、子○○與本案詐欺集團成員共同意圖為自己不法之所有
    ，基於3人以上共同詐欺取財、一般洗錢之犯意聯絡，先由
    本案詐欺集團成員於附表二編號5所示時間，以附表二編號5
    所載方式詐騙如附表二編號5所示之人（無證據證明丑○○、
    子○○明知或可得而知本案詐欺集團成員以冒用政府機關或公
    務員名義為之），致附表二編號5所示之人陷於錯誤而匯款
    如附表二編號5所示金額至附表二編號5所示收款帳戶後，子
    ○○於109年11月11日晚間11時許，駕駛車牌號碼000-0000號
    租賃小客車搭載丑○○、甲○○，至附表二編號5所示提款地點
    ，再由丑○○依「小智」之指示，於附表二編號5所示提款時
    間、地點，持附表二編號5所示收款帳戶之金融卡，提領如
    附表二編號5所示金額之款項，子○○、甲○○則在車上監看其
    提款情形。嗣子○○駕駛上開車輛搭載丑○○、甲○○至位於臺中
    市西屯區之某公園，由丑○○依「小智」之指示，將其領得之
    款項交付不詳之本案詐欺集團成員，以此方式掩飾、隱匿詐
    欺犯罪所得之去向及所在。丑○○因此取得5000元之報酬，子
    ○○因此取得500元作為交通油資。
　㈢丑○○與本案詐欺集團成員共同意圖為自己不法之所有，基於3
    人以上共同詐欺取財、一般洗錢之犯意聯絡，先由本案詐欺
    集團成員於附表二編號6所示時間，以附表二編號6所載方式
    詐騙如附表二編號6所示之人，致附表二編號6所示之人陷於
    錯誤而匯款如附表二編號6所示金額至附表二編號6所示2個
    收款帳戶後，再由丑○○依「小智」之指示，於附表二編號6
    所示提款時間、地點，接續持附表二編號6所示2個收款帳戶
    之金融卡，提領如附表二編號6所示金額之款項後，將領得
    之款項交付不詳之本案詐欺集團成員，以此方式掩飾、隱匿
    詐欺犯罪所得之去向及所在。丑○○因此取得共6539元之報酬
    。
　㈣子○○與丙○○（涉犯3人以上共同詐欺取財罪嫌，經本院110年
    度金訴字第145號、第566號為有罪判決）、本案詐欺集團成
    員共同意圖為自己不法之所有，基於3人以上共同詐欺取財
    、一般洗錢之犯意聯絡，先由本案詐欺集團成員於109年11
    月17日上午9時許，接續佯以「張國志」、「新北市板橋市
    政府警察局林文華課長」及「黃立維檢察官」之身分致電予
    壬○○，向壬○○佯稱：壬○○之金融帳戶為人頭帳戶、需入監執
    行7年並查封不動產、案件已移由法院調查，須依指示匯款
    與「丙○○檢察官」云云（無證據證明子○○明知或可得而知本
    案詐欺集團成員以冒用公務員名義為之），致壬○○陷於錯誤
    ，於109年11月19日下午1時許，匯款37萬元至丙○○所申辦之
    台中銀行帳號000000000000號帳戶（下稱台中銀行帳戶），
    再由子○○依照甲○○所接獲本案詐欺集團成員之指示，於同日
    下午2時6分許，駕駛車牌號碼000-0000號租賃小客車搭載甲○○與不知情之少年張○荺（94年6月生，真實姓名年籍詳卷）
    ，至址設臺中市○區○○路0段000號之錢櫃KTV前，接送丙○○前
    往址設臺中市○區○○路00號之台中銀行，甲○○於途中告知丙○○與銀行人員間應對方式。丙○○依「Jason」及甲○○之指示，
    於同日下午2時41分許，在上址台中銀行，臨櫃提領30萬元
    之際，經台中銀行人員察覺有異並報警處理，為警當場查獲
    ，未生掩飾、隱匿詐欺犯罪所得之去向、所在之金流斷點（
    壬○○所匯37萬元已由台中銀行退回），子○○與甲○○見狀後駕
    車逃逸。嗣員警依丙○○所述，於同日下午3時12分許，在臺
    中市西區民權路與繼光街交岔路口處，尋得子○○所駕駛之上
    開車輛，得其同意執行搜索，扣得吳文章申辦之台新國際商
    業銀行帳號00000000000000號帳戶存簿1本及上開車輛之出
    租單1紙。
二、案經癸○○、辛○○、丁○○訴由臺中市政府警察局第一分局；戊○○、庚○○訴由臺中市政府警察局烏日分局及臺中市政府警察
    局第六分局報告暨臺灣臺中地方檢察署檢察官自動簽分偵查
    起訴及移送併辦。
    理    由
壹、有罪部分
一、程序部分
　㈠組織犯罪防制條例第12條第1項中段規定：「訊問證人之筆錄
    ，以在檢察官或法官面前作成，並經踐行刑事訴訟法所定訊
    問證人之程序者為限，始得採為證據。」被告丑○○、子○○以
    外之人於警詢時之證述，依前揭規定，於被告2人違反組織
    犯罪防制條例之罪名，絕對不具證據能力，不得採為判決基
    礎。故本判決下述關於被告2人參與犯罪組織部分所引用之
    證據，不包括被告2人以外之人於警詢時之證述，惟該部分
    供述證據，就被告2人個別所涉3人以上共同詐欺取財罪、一
    般洗錢既遂、未遂罪部分，仍得作為證據。
　㈡本判決所引用被告2人以外之人於審判外之陳述，檢察官及被
    告2人均不爭執證據能力，迄辯論終結前未聲明異議，本院
    審酌該等證據資料製作時之情況，並無違法不當及證明力明
    顯過低之瑕疵，認以之作為證據應屬適當，依刑事訴訟法第
    159條之5規定，均有證據能力。非供述證據部分，無證據證
    明係公務員違背法定程序所取得，亦無顯有不可信之情況，
    檢察官及被告2人於本院審理時均不爭執該等證據之證據能
    力，俱與本案有關，經本院於審理期日提示予被告2人辨認
    、告以要旨為合法調查，應認均得作為證據。
二、認定事實所憑證據及理由
　㈠犯罪事實一、㈠、㈢及被告丑○○參與犯罪組織部分
　　犯罪事實一、㈠、㈢所載事實，均據被告丑○○於警詢、偵查及
    本院審理時自白不諱；附表二編號1所示之人遭詐騙而提供
    郵局帳戶金融卡及其密碼、附表二編號2至4、6所示之人遭
    詐騙而匯款至各編號所示收款帳戶等情節，分別經附表二編
    號1至4、6所示之人於警詢時證述在卷（詳見附表二編號1至
    4、6「卷證出處」欄所載，僅證明被告丑○○參與犯罪組織以
    外之其他犯行），亦有職務報告、被害人己○○之郵局帳戶交
    易明細、監視器影像截圖照片、被告丑○○之乘客資料及叫車
    紀錄、統一超商貨態查詢結果、第三人康嘉峻所申辦彰化銀
    行帳號00000000000000號帳戶之警示帳戶資料及交易明細、
    施柏豪所申辦臺灣銀行帳號000000000000號帳戶交易明細及
    帳戶個資檢視，與附表二編號1至4、6「卷證出處」欄所示
    文書附卷可稽（見110偵8925卷第15-23頁、第155-177頁、
    第181頁，110偵10453卷第43-45頁、第97-108頁、第139-14
    1頁，110偵8280卷第19-20頁、第37頁、第87-89頁，附表二
    編號1至4、6「卷證出處」欄所示文書詳參各編號所載），
    足認被告丑○○所為任意性自白與事實相符，應堪採信。
　㈡犯罪事實一、㈡及被告子○○參與犯罪組織部分
　　犯罪事實一、㈡所載事實，業據被告丑○○坦承不諱；被告子○○固坦承與本案詐欺集團成員3人以上共同詐欺取財及共同洗
    錢之事實，惟否認有何參與犯罪組織犯行，辯稱：我不知道
    我是加入詐欺集團云云。經查：
　　⒈被告2人與本案詐欺集團成員共同意圖為自己不法之所有，
      基於3人以上共同詐欺取財、一般洗錢之犯意聯絡，以犯
      罪事實一、㈡所載分工方式，共同遂行詐欺告訴人戊○○以
      取得其所匯入如附表二編號5所示數額之金錢，同時藉由
      提領現金、層層轉交之手法，掩飾、隱匿本次詐得贓款之
      金錢流向，致生金流斷點等情，均據被告2人坦認在卷，
      互核相符，與證人即同案被告甲○○於本院訊問時所述（見
      本院卷第385-389頁）亦無不合；告訴人戊○○遭詐騙而匯
      款之情，經其於警詢時指陳詳盡(見110偵10453卷第115-1
      17頁，僅證明被告子○○參與犯罪組織以外之其他犯行)，
      復有職務報告、監視器影像截圖照片、黃泰霖所申辦中華
      郵政股份有限公司仁武郵局帳號00000000000000號帳戶交
      易明細及帳戶個資檢視，與附表二編號5「卷證出處」欄
      所示文書在卷可考(見110偵10453卷第43-45頁、第93-96
      頁、第121-123頁，附表二編號5「卷證出處」欄所示文書
      詳參編號5所載)，足徵被告2人所為任意性自白與事實相
      符，洵堪信實，此部分事實亦可認定。至公訴意旨認被告
      丑○○持以提款之人頭帳戶金融卡係被告子○○所交付乙節，
      為被告子○○所否認，此部分除被告丑○○之單方陳述外，無
      其他客觀證據足資佐證，尚難認被告子○○同時有交付人頭
      帳戶金融卡之部分行為，僅得認定該金融卡係由本案詐欺
      集團成員交付被告丑○○。
　　⒉組織犯罪防制條例所稱「犯罪組織」，指3人以上，以實施
      強暴、脅迫、詐術、恐嚇為手段或最重本刑逾5年有期徒
      刑之刑之罪，所組成具有持續性或牟利性之有結構性組織
      ，不以具有名稱、規約、儀式、固定處所、成員持續參與
      或分工明確為必要，該條例第2條定有明文。本案詐欺集
      團成員「小智」係指示提領詐欺贓款之人，曾於109年11
      月3日指示被告子○○提領詐欺贓款，而被告丑○○擔任本案
      詐欺集團之車手，負責提款並交付上手，被告子○○於109
      年11月3日以後則負責駕車搭載甲○○一起行動，渠等2人於
      109年11月12日負責監看被告丑○○提款情形，嗣後再搭載
      被告丑○○前去指定地點，由被告丑○○轉交領得之贓款與指
      定之本案詐欺集團成員等情，經被告子○○先後於警詢、偵
      查及本院審理時自承在卷（見110偵10453卷第61-68頁、
      第183-185頁，本院卷第570頁），與證人丑○○於本院審理
      時證稱：被告子○○和甲○○是1組，一起收水，109年11月12
      日這次當然也是一起出現。我當天有加入1個群組，「小
      智」是群組裡的人，指示我去領錢等語（見本院卷第174-
      185頁）互無違背，堪信為真，可見本案詐欺集團成員人
      數有3人以上，存續相當時間，且分由不同成員擔負提款
      、收款轉交上手、監督等不同工作內容，相互聯繫、配合
      ，組織縝密、分工精細，當需投入相當成本、時間，顯非
      為立即實施犯罪而隨意組成，屬於具有持續性、牟利性之
      有結構性組織，復以實施詐術為手段，達成共同獲取詐欺
      利得之目的，核屬組織犯罪防制條例所定之犯罪組織無誤
      。又被告子○○接觸之本案詐欺集團成員至少包含「小智」
      、甲○○及被告丑○○，非僅單一，明知渠等從事詐欺、洗錢
      行為，對於渠等分工模式亦有相當程度之認識，仍駕車搭
      載被告丑○○、和甲○○一起監看被告丑○○提款，以此方式參
      與本案詐欺集團之分工，顯有參與犯罪組織之犯意及行為
      甚明。故被告子○○否認參與本案詐欺集團之犯罪組織，委
      無可採。
　㈢犯罪事實一、㈣部分
　　訊據被告子○○固坦承駕車搭載丙○○前往台中銀行之事實，惟
    矢口否認有何3人以上共同詐欺取財、一般洗錢未遂犯行，
    辯稱：我當天開車載甲○○是要去法院報到，甲○○中途接到電
    話說要去載人，我才會去載丙○○，我以為丙○○也要去法院報
    到云云。惟查：
　　⒈本案詐欺集團成員於犯罪事實一、㈣所載時間，以犯罪事實
      一、㈣所載方式，對告訴人壬○○施以詐術，使告訴人壬○○
      誤信為真，於109年11月19日下午1時許，匯款37萬元至台
      中銀行帳戶等情，據告訴人壬○○於警詢時指訴綦詳（見10
      9偵36284卷第145-149頁），亦有仁德區農會匯款申請書
      影本、告訴人壬○○之手機通話紀錄翻拍照片及告訴人壬○○
      之仁德區農會帳戶存摺內頁影本存卷可稽（見109偵36284
      卷第153-157頁）。嗣被告子○○依甲○○之指示，駕駛車牌
      號碼000-0000號租賃小客車搭載甲○○及不知情之張○荺至
      錢櫃KTV前，接送丙○○前往台中銀行；丙○○欲依「Jason」
      之指示，提領告訴人壬○○匯入之30萬元時，因台中銀行行
      員察覺有異後報警處理，丙○○未及提領即為警查獲，員警
      在臺中市西區民權路與繼光街交岔路口處攔下被告子○○駕
      駛之上開車輛，經被告子○○同意執行搜索，扣得吳文章申
      辦之台新國際商業銀行帳號00000000000000號帳戶存簿1
      本及上開車輛之出租單1紙等情，復為被告子○○所不爭執
      ，核與證人即另案被告丙○○於警詢、偵查及本院審理時之
      證述（見109偵36284卷第39-59頁、第451-454頁、第488
      頁，本院卷第159-168頁）、證人即銀行行員林彥伶於警
      詢時之證述（見109偵36284卷第137-139頁）、證人即同
      案被告甲○○於警詢及偵查中之證述（見109偵36284卷第71
      -83頁、第490-492頁）尚無相違之處，並有被告子○○與丙○○之自願受搜索同意書、臺中市政府警察局第一分局搜索
      扣押筆錄、扣押物品目錄表、扣押物品照片、台中銀行帳
      戶存摺封面及內頁影本、丙○○與「Jason」間LINE通訊軟
      體對話紀錄與傳送照片之截圖照片、丙○○之手機訊息翻拍
      照片、台中銀行取款憑條影本及監視器影像截圖照片附卷
      可佐（見109偵36284卷第211-221頁、第239-249頁、第26
      7-275頁、第279-369頁、第383頁、第393-399頁），本案
      詐欺集團成員以犯罪事實一、㈣所載手法詐騙告訴人壬○○
      ，致告訴人壬○○陷於錯誤，依本案詐欺集團成員之指示將
      37萬元匯入台中銀行帳戶後，同為本案詐欺集團成員之丙○○即得以存摺、印鑑臨櫃提款之方式，管領、處分台中銀
      行帳戶內之款項，意即本案詐欺集團成員已取得對該筆款
      項之實質管領力，詐欺取財行為已達既遂程度，然未及領
      出即遭員警查獲，尚未發生掩飾、隱匿詐欺犯罪所得去向
      及所在之結果等事實，首堪認定。
　　⒉共同實行犯罪行為之人，在合同意思範圍內，各自分擔犯
      罪行為之一部，相互利用他人之行為，以達其犯罪之目的
      者，即應對於全部所發生之結果，共同負責，不以全體均
      始終參與實行犯罪構成要件之行為為必要。共同正犯間犯
      意聯絡之方式，無論明示或默示均可。查：
　　　⑴被告子○○於偵查中供稱：被告丑○○所屬本案詐欺集團成
        員於109年11月3日逼我提領詐欺贓款，我試著逃走被抓
        回來，後來本案詐欺集團成員就不讓我提領，找甲○○和
        我同車，由我駕車，甲○○坐在副駕駛座。載丙○○去台中
        銀行這次，我載丙○○到台中銀行以臨櫃方式提領贓款，
        當時甲○○也在車上，是丙○○決定要去台中銀行提領贓款
        等語（見110偵10453卷第183-186頁），衡諸被告子○○
        於本院準備程序及審理時均未爭執其前揭供述之任意性
        ，且其所述參與本案詐欺集團期間，由其駕車搭載甲○○
        ，2人1組一起行動之分工方式，核與證人丑○○於本院審
        理時上開證稱被告子○○與甲○○均係2人1組一起收水，理
        所當然都會一起出現等語（參壹、二、㈡、⒉）；證人即
        另案被告莊楷昱於本院110年度金訴字第978號違反組織
        犯罪防制條例等案件警詢及偵查中證稱：我的上手是被
        告子○○和甲○○，他們帶我去領錢都是一起來的，被告子
        ○○負責開車「顧水」，甲○○負責「收水」，怕我領錢後
        跑掉等語（見本院卷第282-286頁、第292-230頁）；證
        人甲○○於本院訊問時證稱：我知道莊楷昱是被告子○○的
        朋友，確實就如同莊楷昱在另案所述，當時我和被告子
        ○○是2人一組行動，被告子○○開車載我，我跟車手拿錢
        等語（見本院卷第385-389頁）均屬相符，兼衡被告子○○就本案犯罪事實一、㈡部分所分擔之部分行為，即為駕
        車搭載甲○○和被告丑○○前往提款地點，並於被告丑○○下
        車提款時，和甲○○在外監看被告丑○○之提款情形，適與
        其於犯罪事實一、㈣所示時間，駕車搭載甲○○，接送丙○○至犯罪事實一、㈣所示提款地點，於丙○○下車提款期間
        一同在外等候之客觀情狀不謀而合，足認被告子○○前揭
        於偵查中所為關於本案詐欺集團內部分工之任意供述為
        真，其對於自己在本案詐欺集團內受分配之職責，即駕
        車搭載甲○○及提款車手前往提款，並在外監看一事，顯
        然知之甚明。
　　　⑵又甲○○在前往台中銀行途中，教導丙○○面對銀行行員提
        問，可以「裝潢材料之款項」回應，並出示個人手機內
        記載告訴人壬○○之姓名、匯款金額及前揭事由之影像供
        丙○○翻拍。嗣於丙○○進入台中銀行期間，被告子○○、甲○○及張○荺均在台中銀行外等丙○○，看到警察後，甲○○
        旋即催促被告子○○駕車離去等情，業據被告子○○於本院
        審理時自承明確（見本院卷第574頁），與證人丙○○於
        警詢、偵查及本院審理時之證述（見109偵36284卷第45
        -59頁、第451-454頁、第488頁、第491頁，本院卷第15
        9-168頁）、證人甲○○於警詢時之證述（見109偵36284
        卷第71-83頁）與證人張○荺於警詢及偵查中之證述（見
        109偵36284卷第117-125頁、第489頁）均相吻合，亦有
        丙○○之手機訊息翻拍照片在卷可稽（見109偵36284卷第
        369頁）。酌以現今實務上常見詐欺集團成員指示被害
        人以不實事由回應金融機構人員之詢問，或在匯款單上
        填寫不實原因，並指示提款車手編造虛偽提款理由以為
        因應，其本意即為掩飾該筆金錢之不法來源，以達成取
        得向他人詐取之財物之目的，而被告子○○既曾受本案詐
        欺集團成員指派擔任提款車手，復於109年11月12日，
        即其駕車搭載丙○○前往提款之前7日，甫與被告丑○○、
        甲○○及本案詐欺集團成員共同遂行如犯罪事實一、㈡所
        載3人以上共同詐欺取財、一般洗錢犯行，資如前述，
        其對於詐欺集團上開慣用手法自難諉為不知，卻不曾詢
        問為何要接送互不相識之丙○○？為何甲○○要特地教導丙○○提款時，與銀行行員之應對方式？為何要等待丙○○完
        成提款？抑或採取拒絕搭載丙○○等防阻措施，甚於自己
        和甲○○、張○荺皆須遵期至法院報到，而受有時間限制
        之情況下，全程遵循甲○○之指示行動，迄員警獲報到場
        、尚未採取任何措施時，猶未詢問必須規避員警之原因
        ，即迅速駕車駛離現場，與前揭如壹、二、㈢、⒉、⑴所
        載情事綜合觀之，被告子○○於甲○○接獲本案詐欺集團成
        員之來電後，共同前往搭載丙○○時，已知悉渠等目的係
        依照本案詐欺集團內部分工內容，搭載擔任車手之丙○○
        前往提領詐欺贓款，並在外等候、確認丙○○之提款情形
        ，仍同意為之，以此方式在其與丙○○等本案詐欺集團成
        員之合意聯絡範圍內，分擔整體詐欺、洗錢犯罪計畫之
        部分行為，應堪認定。
　　　⑶至證人甲○○、張○荺嗣後分別於本院準備程序、審理時翻
        異前詞，改稱甲○○只是告訴丙○○如何取款云云，不僅與
        被告子○○所為上開供述及渠等先前所為任意陳述相異，
        和上開客觀證據亦不相符，衡諸甲○○就此部分同經檢察
        官認其涉嫌參與犯罪組織、3人以上共同詐欺取財及一
        般洗錢等罪嫌而提起公訴，其始終否認犯行，即與本案
        有利害關係；張○荺與被告子○○為前男女朋友關係、與
        甲○○為朋友關係（見109偵36284卷第123頁，本院卷第1
        08頁），於犯罪事實一、㈣所示時間，相約偕同至法院
        報到，相較於張○荺與丙○○素不相識（見109偵36284卷
        第123頁），張○荺與被告子○○、甲○○顯具有較緊密之情
        誼及交往，其所述非無事後迴護被告子○○之可能，是應
        以渠等分別於警詢、偵查中之證述較為可信。
　　　⑷被告子○○雖以前詞置辯。惟人之行為本非僅能存在單一
        動機或目的，被告子○○於甲○○接獲本案詐欺集團成員通
        知前往錢櫃KTV搭載丙○○時，已知悉該行為目的，雖未
        明言，仍有基於默示之共同犯意聯絡，為上開行為等情
        ，業經本院綜合卷內證據敘明如前，縱使被告子○○最初
        駕車搭載甲○○、張○荺之目的，係前往法院報到，僅屬
        二者動機併存、行為先後順序之差異而已，並無法憑此
        為被告子○○有利之認定。
　　⒊從而，被告子○○與丙○○及本案詐欺集團成員間，就上開3人
      以上共同詐欺取財、一般洗錢未遂犯行，既有犯意聯絡及
      行為分擔，自屬共同正犯，而應就共同正犯間之全部行為
      所發生之結果，負共同責任。
　㈣綜上各節，本案事證已臻明確，被告丑○○、子○○所為各次犯
    行均堪認定，應依法論科。
三、論罪
　㈠罪名
　　行為人於參與詐欺犯罪組織期間，先後多次為加重詐欺之行
    為，因參與犯罪組織為繼續犯，直至該犯罪組織解散或其脫
    離犯罪組織時，其參與犯行始告終結。足認參與犯罪組織與
    其後多次加重詐欺之行為，皆有重疊競合，然因行為人參與
    犯罪組織之行為，係侵害同一社會法益，應評價為單純一罪
    ，而祇僅就「該案中」與參與犯罪組織罪時間較為密切之首
    次加重詐欺犯行，依想像競合犯之規定，從一重論以加重詐
    欺罪，於首次以外之其他加重詐欺犯行，則單獨論處罪刑，
    以避免重複評價。又行為人參與同一詐欺集團之多次加重詐
    欺行為，或因部分發覺在後，或因偵查階段之進度有別，每
    肇致先後起訴，而分由不同法官（院）審理，為俾法院審理
    範圍及事實認定之明確，應以數案中「最先繫屬於法院之案
    件」為準，以該案件中之「首次」加重詐欺犯行與參與犯罪
    組織罪，依想像競合犯規定從一重處斷。縱該首次犯行並非
    「事實上之首次」，亦因參與犯罪組織之繼續行為，已為該
    案中之首次犯行所包攝，該參與犯罪組織行為之評價已獲滿
    足，而不再於他次加重詐欺犯行重複評價。是故：
　　⒈核被告丑○○就犯罪事實一、㈠關於附表二編號1部分所為，
      係犯組織犯罪防制條例第3條第1項後段之參與犯罪組織罪
      、刑法第339條之4第1項第2款之3人以上共同詐欺取財罪
      ；就犯罪事實一、㈠關於附表二編號2至4部分及犯罪事實
      一、㈡、㈢所為，均係犯刑法第339條之4第1項第2款之3人
      以上共同詐欺取財罪、洗錢防制法第14條第1項之一般洗
      錢罪。
　　⒉核被告子○○就犯罪事實一、㈡所為，係犯組織犯罪防制條例
      第3條第1項後段之參與犯罪組織罪、刑法第339條之4第1
      項第2款之3人以上共同詐欺取財罪、洗錢防制法第14條第
      1項之一般洗錢罪；就犯罪事實一、㈣所為，係犯刑法第33
      9條之4第1項第2款之3人以上共同詐欺取財罪、洗錢防制
      法第14條第2項、第1項之一般洗錢未遂罪。
　　⒊公訴意旨就被告2人所為如犯罪事實一、㈡所載行為涉犯刑
      法第339條之4第1項第2款之3人以上共同詐欺取財罪、洗
      錢防制法第14條第1項之一般洗錢罪部分，均贅載該條第2
      項未遂犯之規定，業經檢察官當庭更正（見本院卷第103-
      104頁、第576頁）；被告子○○就犯罪事實一、㈣部分所涉3
      人以上共同詐欺取財罪，縱丙○○未及提領即為警查獲，仍
      無礙於3人以上共同詐欺取財既遂，詳如前述（參壹、二
      、㈢、⒈），公訴意旨認僅構成3人以上共同詐欺取財未遂
      罪嫌，容有誤會，然此僅行為態樣既遂、未遂之別，故上
      開2部分均無庸依刑事訴訟法第300條變更起訴法條。
　　⒋此外，現今詐欺手法日新月異，被告2人分別擔任末端之車
      手或顧水之角色，是否能夠知悉或預見本案詐欺集團成員
      對不同被害人所施用之具體詐欺手法，非無疑問，卷內復
      無證據證明被告丑○○對於本案詐欺集團成員於附表二編號
      1所示時間，透過網際網路對公眾散布不實訊息以遂行詐
      欺犯罪；被告2人對於本案詐欺集團成員於犯罪事實一、㈡
      、㈣所示時間，以冒用政府機關或公務員名義施用詐術之
      手法，分別有所認識或預見，是就前者而言，無從令被告
      丑○○負擔刑法第339條之4第1項第3款所定加重要件之責；
      就後者而言，不應對被告2人遽論以刑法第339條之4第1項
      第1款規定之加重要件，公訴意旨認被告2人之行為分別同
      時該當上開各款規定，容有未洽。
　㈡共同正犯
　　⒈被告丑○○與本案詐欺集團成員間，就犯罪事實一、㈠、㈢所
      示犯行，分別均有犯意聯絡，行為分擔，均應論以共同正
      犯。
　　⒉被告2人與本案詐欺集團成員間，就犯罪事實一、㈡所示3人
      以上共同詐欺取財、一般洗錢犯行，有犯意聯絡，行為分
      擔，均應論以共同正犯。
　　⒊被告子○○與丙○○、本案詐欺集團成員間，就犯罪事實一、㈣
      所示3人以上共同詐欺取財、一般洗錢未遂犯行，有犯意
      聯絡，行為分擔，應論以共同正犯。
　㈢被告丑○○各出於提領附表二編號2、3、6所示之人匯入之款項
    之同一犯意，分別於附表二編號2、3、6所示之密接時、地
    所為數次提款行為，分別侵害附表二編號2、3、6所示之人
    之同一財產法益，各次提款行為間獨立性薄弱，依一般社會
    通念難以強行分開，在刑法評價上，應視為數個舉動之接續
    施行，較為合理，均為接續犯，各僅論以一罪。
　㈣想像競合
　　⒈被告丑○○就犯罪事實一、㈠關於附表二編號1部分，係以一
      行為犯參與犯罪組織罪、3人以上共同詐欺取財罪；關於
      附表二編號2至4及犯罪事實一、㈡、㈢部分，均以一行為同
      時犯3人以上共同詐欺取財罪、一般洗錢罪，均為想像競
      合犯，依刑法第55條規定，各應從一重之3人以上共同詐
      欺取財罪處斷。
　　⒉被告子○○就犯罪事實一、㈡部分，係以一行為犯參與犯罪組
      織罪、3人以上共同詐欺取財罪及一般洗錢罪；就犯罪事
      實一、㈣部分，係以一行為犯3人以上共同詐欺取財罪及一
      般洗錢未遂罪，2部分均屬想像競合犯，依刑法第55條規
      定，各應從一重之3人以上共同詐欺取財罪處斷。
　㈤按加重詐欺取財罪係侵害個人財產法益之犯罪，其罪數計算
    ，依一般社會通念，應以被害人數、被害次數之多寡，決定
    其犯罪之罪數（最高法院108年度台上字第274號判決意旨參
    照）。被告丑○○本案所犯6罪間、被告子○○本案所犯2罪間，
    侵害法益均不同，依一般社會健全觀念，各行為間可區隔而
    具獨立性，是認被告2人就渠等個別所犯數罪間，犯意各別
    ，行為互殊，均應分論併罰。
四、檢察官以110年度偵字第8280號移送併辦之犯罪事實，與被
    告丑○○所涉犯罪事實一、㈢部分之被害人及其遭本案詐欺集
    團成員詐騙之事實均相同，乃告訴人庚○○因受本案詐欺集團
    成員之詐騙，陷於錯誤，接續於不同匯款時間，匯款至不同
    收款帳戶，二部分核屬事實上同一案件，應為起訴效力所及
    ，本院自得併予審理。
五、刑之減輕
　  一行為而觸犯數罪名之想像競合犯，因其行為該當於數罪之
    不法構成要件，且各有其獨立之不法及罪責內涵，本質上固
    應論以數罪，惟依刑法第55條規定，應從一重處斷，是其處
    斷刑範圍，係以所從處斷之重罪法定刑為基礎，另考量關於
    該重罪之法定應（得）加重、減輕等事由，而為決定；至於
    輕罪部分縱有法定加重、減輕事由，除輕罪最輕本刑較重於
    重罪最輕本刑，而應適用刑法第55條但書關於重罪科刑封鎖
    作用之規定外，因於處斷刑範圍不生影響，僅視之為科刑輕
    重標準之具體事由，於量刑時併予審酌，即為已足（最高法
    院111年度台上字第2213號判決意旨參照）：
　㈠被告丑○○於偵查及本院審理時均自白附表二編號1所犯參與犯
    罪組織罪，符合組織犯罪防制條例第8條第1項後段規定；復
    就附表二編號2至4及犯罪事實一、㈡、㈢部分所犯一般洗錢罪
    ，均自白不諱，符合洗錢防制法第16條第2項之規定，上開
    各罪雖均為想像競合犯之輕罪，依上開判決意旨，各應以3
    人以上共同詐欺取財罪之法定刑作為裁量之準據，於量刑時
    ，併予審酌。
　㈡被告子○○於本院審理時自白犯罪事實一、㈡部分所犯一般洗錢
    罪，符合洗錢防制法第16條第2項之規定；其就犯罪事實一
    、㈣部分所犯一般洗錢未遂犯行，合於刑法第25條第2項之規
    定，依前說明，各應以3人以上共同詐欺取財罪之法定刑作
    為裁量之準據，於量刑時，併予審酌。至被告子○○於本院審
    理時否認犯罪事實一、㈡部分所涉參與犯罪組織罪、犯罪事
    實一、㈣部分所涉一般洗錢未遂罪，即與組織犯罪防制條例
    第8條第1項後段、洗錢防制法第16條第2項規定之要件不合
    ，自無從為被告子○○有利之考量。
　㈢末考量被告2人於本案詐欺集團中所擔任之角色、被害人遭詐
    騙之金額等，尚難認被告2人參與犯罪組織之情節輕微，亦
    無適用組織犯罪防制條例第3條第1項但書規定減輕或免除其
    刑之餘地，附此說明。
六、爰以行為人之責任為基礎，審酌被告2人均正值青年，欠缺
    尊重他人財產權與法治觀念，不循合法、正當途徑賺取錢財
    ，圖一己私利，參與本案詐欺集團，分別擔任「車手」、「
    顧水」，利用集團間多人分工遂行犯罪之模式，獲取不法利
    得，並騙取他人金融帳戶作為收受詐欺贓款之人頭帳戶，同
    時利用現金快速流通、金融交易之便利性，刻意製造金錢流
    向之斷點，使檢警機關難以往上追緝，本案詐欺集團上游人
    物得以繼續逍遙法外，亦無從追蹤金流，造成附表二編號2
    至6所示之人受有金額不一之財產損害且難以追回，破壞人
    際間信賴關係、社會治安與金融秩序，助長詐騙集團之猖獗
    與興盛，實值非議，並考量被告2人於本案詐欺集團中所擔
    任者，僅末端之角色，尚無具體事證顯示渠等係本案詐欺集
    團之上游成員或主要獲利者，較指揮、分配任務及親為誆騙
    、施詐者之共犯而言，非處於詐欺犯罪組織之核心地位，被
    告子○○所犯如犯罪事實一、㈣部分，告訴人壬○○遭詐騙之金
    額非微，幸因銀行行員及時察覺有異後報警處理，使該筆詐
    欺贓款之金流尚於透明可查時即遭查獲，未發生掩飾、隱匿
    詐欺犯罪所得金流之餘，告訴人壬○○亦幸能取回該筆款項，
    及時回復其財產損害。兼衡被告2人之前案素行，被告丑○○
    犯後坦認全部犯行，與附表二編號4所示之人調解成立，且
    已履行完畢（見本院卷第145-146頁）；被告子○○終於本院
    審理時坦承犯罪事實一、㈡所載犯行，然始終否認參與犯罪
    組織及犯罪事實一、㈣所載犯行之態度，附表二編號1至3、5
    、6所示之人所受損害迄今未獲彌補，暨被告2人自陳之智識
    程度、工作、經濟及家庭狀況（見本院卷第575頁），與告
    訴人癸○○、辛○○、戊○○、庚○○及壬○○之意見（見本院卷第69
    -81頁）等一切情狀，各量處如附表一「主文」欄所示之刑
    ，併諭知罰金易服勞役之折算標準。復基於數罪併罰之恤刑
    性質及罪刑相當原則之考量，斟酌被告2人個別所犯數罪均
    係渠等參與本案詐欺集團期間內之之行為，各罪犯罪類型、
    罪質、目的、手段均屬相似，犯罪時間相隔甚短，惟各次被
    害人及其所受損害程度不同，法益侵害結果仍屬有別等情，
    定被告2人分別應執行如主文所示之刑，併諭知罰金易服勞
    役之折算標準。
七、沒收
　㈠按犯罪所得，屬於犯罪行為人者，沒收之；於全部或一部不
    能沒收或不宜執行沒收時，追徵其價額，刑法第38條之1第1
    項前段、第3項分別定有明文。查：
　　⒈被告丑○○因領取附表二編號1所示之人所寄送且裝有郵局帳
      戶金融卡之包裹，而取得1000元報酬，另因提領附表二編
      號2至4所示之人所匯款項，取得共3000元報酬，又因分別
      提領附表二編號5、6所示之人匯款之金錢，分別取得5000
      元、6539元之報酬等情，業據被告丑○○於本院審理時供述
      在卷（見本院卷第567-572頁），核屬被告丑○○因上開各
      次犯行所取得之犯罪利得，均未扣案。惟念被告丑○○已與
      附表二編號4所示之人調解成立，並全額賠償其所受財產
      損害，賠償金額逾其就附表二編號2至4部分實際取得共30
      00元之報酬，堪認被告丑○○已未保有此部分之不法利益，
      達成刑法關於沒收規定剝奪被告不法利得之目的，倘再予
      宣告沒收、追徵，不啻令被告受重複剝奪而有過苛之虞，
      故僅就被告丑○○所取得附表二編號1部分之1000元、附表
      二編號5部分之5000元及附表二編號部分之6539元，合計1
      萬2539元，宣告沒收，於全部或一部不能沒收或不宜執行
      沒收時，追徵其價額。至被告丑○○就附表二編號2至4部分
      所取得之3000元，依刑法第38條之2第2項規定，不宣告沒
      收或追徵價額。
　　⒉被告子○○因參與犯罪事實一、㈡所示3人以上共同詐欺取財
      犯行，而獲取500元之油資補貼等情，另據被告子○○於本
      院審理時供述在卷（見本院卷第567-572頁），核屬被告
      子○○因前開犯行所取得之犯罪利得，未扣案，應依首揭規
      定宣告沒收，於全部或一部不能沒收或不宜執行沒收時，
      追徵其價額。
　　⒊沒收為刑法所定刑罰及保安處分以外之法律效果，具有獨
      立性，而非刑罰（從刑），故判決主文內諭知沒收，已毋
      庸於各罪項下分別宣告沒收，亦可另立一項合併為相關沒
      收宣告之諭知，使判決主文更簡明易懂，增進人民對司法
      之瞭解與信賴（最高法院106年度台上字第386號、108年
      度台上字第1611號判決意旨參照），是本案以另立一項合
      併為本案沒收宣告之諭知，併此敘明。
　㈡扣案之吳文章所申辦台新國際商業銀行帳號00000000000000
    號帳戶存簿1本、車牌號碼000-0000號租賃小客車之出租單1
    紙，核與被告2人所為本案各次犯行無關，均不宣告沒收。
    另扣案之丙○○之臺中銀行帳戶存簿1本、印章1顆及蘋果廠牌
    手機1支，均非被告2人所有，無須宣告沒收。
八、公訴意旨雖請求令被告2人入勞動場所強制工作，惟組織犯
    罪防制條例第3條第3項規定：「犯第1項之罪者，應於刑之
    執行前，令入勞動場所，強制工作，其期間為3年。」業經
    司法院釋字第812號解釋宣告自該解釋公布之日即110年12月
    10日起失其效力，檢察官並已於本院審理時捨棄此部分之聲
    請（見本院卷第576頁），本院自無庸予以審酌。
九、不另為無罪諭知
　㈠公訴意旨略以：
    ⒈被告丑○○同時與本案詐欺集團成員共同基於一般洗錢之犯
      意聯絡，先由本案詐欺集團成員於附表二編號1所示時間
      ，以附表二編號1所載方式詐騙如附表二編號1所示之人，
      致附表二編號1所示之人陷於錯誤，提供其所申辦郵局帳
      戶之金融卡及其密碼予本案詐欺集團成員。
    ⒉被告子○○於109年11月初某日，招募被告丑○○加入本案詐欺
      集團。
    ⒊因認被告丑○○就上揭⒈部分，涉犯洗錢防制法第14條第1項
      之一般洗錢罪嫌；被告子○○就上揭⒉部分，涉犯組織犯罪
      防制條例第4條第1項之招募他人加入犯罪組織罪嫌等語。
　㈡被告丑○○涉犯一般洗錢罪嫌部分
　　被告丑○○就其與本案詐欺集團成員共同實行犯罪事實一、㈠
    關於附表二編號1所載犯行，固於警詢、偵查及本院審理時
    均為自白之供述。惟洗錢防制法第14條第1項所定之一般洗
    錢罪，係防範及制止因犯同法第3條所列之特定犯罪而取得
    或變得之財物或財產上利益及其孳息，藉由包含處置（即將
    特定犯罪所得直接予以移轉或變更）、分層化（即以迂迴層
    轉、化整為零之多層化包裝方式，掩飾或隱匿特定犯罪所得
    ）及整合（即收受、持有或使用他人之特定犯罪所得，使之
    回流至正常金融體系，而得以合法利用享受）等各階段之洗
    錢行為，使其形式上轉換成為合法來源，以掩飾或切斷特定
    犯罪所得與犯罪之關聯性，而藉以逃避追訴、處罰；被告丑
    ○○與本案詐欺集團成員雖有以上開方式詐取被害人己○○所申
    辦之郵局帳戶金融卡及其密碼，但僅屬完成侵害被害人己○○
    之財產法益之詐欺取財行為，並無以虛假交易外觀掩飾不法
    金流移動，或發揮去除其與前置犯罪間聯結之作用，核非洗
    錢防制法第2條所稱之洗錢行為，自與同法第14條第1項規定
    之要件不合，不得以一般洗錢之罪責相繩。
  ㈢被告子○○涉犯招募他人加入犯罪組織罪嫌部分
　　按犯罪事實應依證據認定之，無證據不得認定犯罪事實；不
    能證明被告犯罪者，應諭知無罪之判決，刑事訴訟法第154
    條第2項、第301條第1項分別定有明文。證人即同案被告丑○○於警詢、偵查及本院審理時證稱：被告子○○於109年11月初
    ，招募我加入本案詐欺集團當車手等語（見110偵8925卷第3
    5頁、第310頁，110偵8280第197頁，本院卷第175-176頁）
    ，為被告子○○所否認。檢察官就此部分除提出證人丑○○之單
    方陳述外，未舉出其他客觀證據以補強證人丑○○所述為真實
    ，即無從僅憑證人丑○○之片面陳述，逕認被告子○○有何公訴
    意旨所指招募他人加入犯罪組織之犯行。
  ㈣綜上所述，檢察官所舉之證據資料，均不足以證明被告2人有
    公訴意旨所指前揭犯行，依刑事訴訟法第301條第1項規定，
    原應為被告2人無罪之諭知，惟被告丑○○就上開部分倘成立
    犯罪，與犯罪事實一、㈠關於附表二編號1所示有罪分具有想
    像競合之裁判上一罪關係；被告子○○就上開部分如成立犯罪
    ，與其所涉犯罪事實一、㈡部分亦有想像競合之裁判上一罪
    關係，爰均不另為無罪之諭知。
貳、無罪部分　
一、公訴意旨略以：被告丑○○與被告子○○（涉犯3人以上共同詐
    欺取財罪、一般洗錢未遂罪部分，經本院為有罪判決，詳如
    前述）、甲○○及本案詐欺集團成員共同意圖為自己不法之所
    有，基於3人以上共同詐欺取財、一般洗錢之犯意聯絡，先
    由本案詐欺集團成員於犯罪事實一、㈣所示時間，以犯罪事
    實一、㈣所示方式對告訴人壬○○實施詐術，致告訴人壬○○陷
    於錯誤，於109年11月19日下午1時許，匯款37萬元至台中銀
    行帳戶，再由被告丑○○依真實姓名年籍不詳、自稱「葉家明
    （音譯）」之本案詐欺集團成員之指示，透過Facetime與甲○○聯繫，指示甲○○和被告子○○至錢櫃KTV前，接送丙○○前往
    台中銀行，甲○○於途中告知丙○○與銀行人員間應對方式。丙○○於同日下午2時41分許，在台中銀行，臨櫃提領30萬元之
    際，經台中銀行人員察覺有異並報警處理，為警當場查獲而
    未遂（壬○○所匯37萬元已由台中銀行退回），因認被告丑○○
    另涉犯刑法第339條之4第2項、第1項第1款、第2款之3人以
    上共同冒用政府機關及公務員名義詐欺取財未遂、洗錢防制
    法第14條第2項、第1項之一般洗錢未遂等罪嫌等語。
二、按犯罪事實應依證據認定之，無證據不得認定犯罪事實；被
    告之自白，不得作為有罪判決之唯一證據，仍應調查其他必
    要之證據，以察其是否與事實相符；不能證明被告犯罪者，
    應諭知無罪之判決，刑事訴訟法第154條第2項、第156條第2
    項、第301條第1項分別定有明文。認定不利於被告之事實，
    須依積極證據，無論直接或間接證據，其為訴訟上之證明，
    須於通常一般之人均不致有所懷疑，而得確信為真實之程度
    者，始得據為有罪之認定，倘其證明尚未達於此一程度，而
    有合理性懷疑存在時，即不得遽為被告犯罪之認定。
三、公訴意旨認被告丑○○此部分涉犯刑法第339條之4第2項、第1
    項第1款、第2款之3人以上共同冒用政府機關及公務員名義
    詐欺取財未遂、洗錢防制法第14條第2項、第1項之一般洗錢
    未遂等罪嫌，無非係以被告丑○○於偵查中之供述、證人即同
    案被告子○○於偵查中之證述、證人甲○○於偵查中之證述、證
    人丙○○於偵查中之證述、證人壬○○於警詢及偵查中之證述、
    臺南市政府警察局歸仁分局大潭派出所受理各類案件紀錄表
    、受理刑事案件報案三聯單、受理詐騙帳戶通報警示簡便格
    式表、内政部警政署反詐騙諮詢專線紀錄表、仁德區農會匯
    款申請書、金融機構聯防機制通報單、證人壬○○之仁德區農
    會存摺交易明細表、警示帳戶剩餘款項返還申請及切結書、
    台中銀行帳戶開戶資料及交易明細、監視器影像截圖照片、
    丙○○與本案詐欺集團成員間LINE通訊軟體對話紀錄截圖照片
    、丙○○之手機訊息翻拍照片及取款憑條影本為其論據。
四、訊據被告丑○○堅詞否認有何3人以上共同冒用政府機關及公
    務員名義詐欺取財未遂、一般洗錢未遂犯行，辯稱：我於10
    9年11月19日另依指示，去別的地方提領其他案件之詐欺贓
    款，沒有和甲○○聯絡，我也不知道被告子○○和甲○○當天載丙○○去領錢的事情等語。經查：
　㈠被告子○○與丙○○、本案詐欺集團成員共同意圖為自己不法之
    所有，基於3人以上共同詐欺取財、一般洗錢之犯意聯絡，
    於犯罪事實一、㈣所示時間，以犯罪事實一、㈣所示方式詐騙
    告訴人壬○○既遂，惟因丙○○未及提領即遭查獲，未生掩飾、
    隱匿詐欺犯罪所得之去向、所在之結果等情，業經本院綜合
    全卷證據資料認定如前，此部分事實固堪認定。
　㈡被告丑○○雖於偵查及本院準備程序時，供認其依照「葉家明
    （音譯）」之指示，要求甲○○去搭載丙○○，並傳送「裝修房
    子材料錢」之照片予甲○○，然對照被告丑○○初於警詢時供稱
    ：我不知道丙○○去台中銀行提款的事情，也不認識丙○○或「
    Jason」，被告子○○和甲○○於109年11月19日向我借車，說要
    去法院報到，我只知道他們被警察攔查的事情，但不是我指
    示甲○○過去載丙○○，我也不清楚丙○○翻拍關於「裝修房子材
    料錢」的照片的情形等語（見110偵8925卷第29-47頁），嗣
    於本院審理時稱：我不知道丙○○去提款的事情，也不清楚具
    體情形為何，我在偵查中的陳述是甲○○當天比我早開庭，他
    事先叫我這樣說。我都沒有參與，我當天去別的地方領錢等
    語（見本院卷第573頁），被告丑○○所為供述顯然前後不一
    致，且被告丑○○於109年11月19日確有在外提領詐欺贓款之
    行為，此部分並經臺灣高等法院臺中分院以110年度金上訴
    字第1865號、第1866號為有罪判決在案，有該刑事判決附卷
    可考（見本院卷第583-601頁），被告丑○○於本院審理時之
    供述，尚非子虛，自應審究本案有無其他補強證據可資擔保
    其首揭不利於己之陳述之真實性。
　㈢證人子○○於警詢時證稱：我和甲○○於109年11月19日原本要去
    法院報到，甲○○突然接到電話，就叫我前往錢櫃KTV，甲○○
    還直接下車找對方。我不知道是誰打電話給甲○○等語（見10
    9偵36284卷第97-107頁）；於偵查及本院審理時以證人身分
    改稱：被告丑○○要求我和甲○○開車去載朋友，才會開車到錢
    櫃KTV等語（見109偵36284卷第491-492頁，110偵8925卷第3
    29頁，本院卷第186-192頁），嗣於本院審理時再以被告身
    分改稱：我於109年11月19日駕車搭載甲○○要去法院報到，
    甲○○突然接到電話，就說要去載人，我從甲○○開的擴音所聽
    到的聲音不像我認識的人，像女生的聲音，不是被告丑○○。
    我之前說是被告丑○○是因為被甲○○恐嚇說全部罪名都會推到
    我這邊等語（見本院卷第565-567頁、第573-574頁）。相互
    對照被告丑○○與證人子○○所為陳述之歷次變異，2人於警詢
    及本院審理時所述大致相同，與渠等在偵查中之陳述迥異，
    且2人均稱在偵查中受甲○○之影響方改變說詞，容有相似之
    處，佐參證人子○○與甲○○於110年3月18日下午2時51分許一
    起受訊，被告丑○○則於同日下午4時27分許受訊，此有3人於
    該日之訊問筆錄上所載日期在卷可憑（見109偵36284卷第48
    7頁、第309頁），被告丑○○與證人子○○上開所稱於偵查中變
    更說詞之原因，似非全然無稽，被告丑○○上開不利於己之供
    述、證人子○○所為不利於被告丑○○之證述之真實性，確屬有
    疑。
　㈣證人甲○○雖於警詢、偵查中均證稱：被告丑○○用Facetime和
    我聯絡，叫我去錢櫃KTV找他朋友等語（見109偵36284卷第7
    1-83頁、第490-493頁），惟參酌被告丑○○、證人子○○前揭
    所述證人甲○○事前告知如何應訊之情，證人甲○○所為不利於
    被告丑○○之證述，尚難盡信。
　㈤又甲○○於109年11月19日係和「Jason」聯繫，「Jason」為卷
    附109年11月19日下午2時38分許之監視器影像翻拍照片（見
    109偵36284卷第403頁）中，從車牌號碼000-0000號租賃小
    客車下車、身穿黑衣、戴口罩之男子乙節，業據證人丙○○於
    警詢、偵查及本院審理時證述明確（見109偵36284卷第55-5
    7頁、第488頁，本院卷第161頁）。將上開監視器影像翻拍
    照片中之黑衣男子與卷附被告丑○○提款之監視器影像翻拍照
    片（見110偵10453卷第101-107頁）相互對照，被告丑○○之
    身形顯然較為清瘦，且2人容貌外觀並無相似之處，可見被
    告丑○○並非證人丙○○所指之「Jason」，益難認被告丑○○係
    於109年11月19日和甲○○聯絡之人。
　㈥末觀全卷證據資料，並無任何客觀證據可資證明被告丑○○有
    參與109年11月19日之3人以上共同冒用政府機關及公務員名
    義詐欺取財、一般洗錢之行為，或與子○○、甲○○、丙○○或本
    案詐欺集團成員間有共同犯意聯絡，即難以上開相互矛盾之
    供述證據，逕令被告丑○○共同負責。
五、綜上所述，檢察官所提出之證據，尚無從使一般人均不至有
    所懷疑，而得確信被告丑○○有公訴意旨所指3人以上共同冒
    用政府機關及公務員名義詐欺取財未遂、一般洗錢未遂犯行
    ，即不足以使本院形成被告丑○○有罪之確信心證，基於無罪
    推定原則，自應為被告丑○○無罪之諭知。
據上論斷，應依刑事訴訟法第299條第1項前段、第301條第1項，
組織犯罪防制條例第3條第1項後段、第8條第1項後段，洗錢防制
法第14條第2項、第1項、第16條第2項，刑法第11條、第28條、
第339條之4第1項第2款、第25條第2項、第55條、第42條第3項、
第51條第5款、第7款、第38條之1第1項前段、第3項，刑法施行
法第1條之1第1項，判決如主文。
本案經檢察官林依成提起公訴，檢察官李基彰移送併辦，檢察官
林明誼、乙○○到庭執行職務。
中　　華　　民　　國　　111 　年　　11　　月　　24　　日
　　　　　　刑事第十六庭  審判長法　官  黃佳琪
                                法  官  洪瑞隆
                                法  官  鄭咏欣
以上正本證明與原本無異。
如不服本判決應於收受送達後20日內向本院提出上訴書狀，並應
敘述具體理由；其未敘述上訴理由者，應於上訴期間屆滿後20日
內向本院補提理由書（均須按他造當事人之人數附繕本）「切勿
逕送上級法院」。
告訴人或被害人如不服判決，應備理由具狀向檢察官請求上訴，
上訴期間之計算，以檢察官收受判決正本之日起算。　
　　　　　　　　　　　　　　　　書記官　施佑諭
中　　華　　民　　國　　111 　年　　11　　月　　25　　日
附錄本案論罪科刑法條：
組織犯罪防制條例第3條
發起、主持、操縱或指揮犯罪組織者，處三年以上十年以下有期
徒刑，得併科新臺幣一億元以下罰金；參與者，處六月以上五年
以下有期徒刑，得併科新臺幣一千萬元以下罰金。但參與情節輕
微者，得減輕或免除其刑。
具公務員或經選舉產生之公職人員之身分，犯前項之罪者，加重
其刑至二分之一。
犯第一項之罪者，應於刑之執行前，令入勞動場所，強制工作，
其期間為三年。
前項之強制工作，準用刑法第九十條第二項但書、第三項及第九
十八條第二項、第三項規定。
以言語、舉動、文字或其他方法，明示或暗示其為犯罪組織之成
員，或與犯罪組織或其成員有關聯，而要求他人為下列行為之一
者，處三年以下有期徒刑，得併科新臺幣三百萬元以下罰金：
一、出售財產、商業組織之出資或股份或放棄經營權。
二、配合辦理都市更新重建之處理程序。
三、購買商品或支付勞務報酬。
四、履行債務或接受債務協商之內容。
前項犯罪組織，不以現存者為必要。
以第五項之行為，使人行無義務之事或妨害其行使權利者，亦同
。
第五項、第七項之未遂犯罰之。

洗錢防制法第14條
有第二條各款所列洗錢行為者，處七年以下有期徒刑，併科新臺
幣五百萬元以下罰金。
前項之未遂犯罰之。
前二項情形，不得科以超過其特定犯罪所定最重本刑之刑。

中華民國刑法第339條之4
犯第三百三十九條詐欺罪而有下列情形之一者，處一年以上七年
以下有期徒刑，得併科一百萬元以下罰金：
一、冒用政府機關或公務員名義犯之。
二、三人以上共同犯之。
三、以廣播電視、電子通訊、網際網路或其他媒體等傳播工具，
    對公眾散布而犯之。前項之未遂犯罰之。
附表一
編號 被告姓名 事實 主文 1 丑○○ 犯罪事實一、㈠，附表二編號1 丑○○犯三人以上共同詐欺取財罪，處有期徒刑壹年。 2  犯罪事實一、㈠，附表二編號2 丑○○犯三人以上共同詐欺取財罪，處有期徒刑壹年參月，併科罰金新臺幣貳萬元，罰金如易服勞役，以新臺幣壹仟元折算壹日。 3  犯罪事實一、㈠，附表二編號3 丑○○犯三人以上共同詐欺取財罪，處有期徒刑壹年貳月，併科罰金新臺幣壹萬元，罰金如易服勞役，以新臺幣壹仟元折算壹日。 4  犯罪事實一、㈠，附表二編號4 丑○○犯三人以上共同詐欺取財罪，處有期徒刑壹年，併科罰金新臺幣壹萬元，罰金如易服勞役，以新臺幣壹仟元折算壹日。 5  犯罪事實一、㈡ 丑○○犯三人以上共同詐欺取財罪，處有期徒刑壹年貳月，併科罰金新臺幣壹萬元，罰金如易服勞役，以新臺幣壹仟元折算壹日。 6  犯罪事實一、㈢ 丑○○犯三人以上共同詐欺取財罪，處有期徒刑壹年肆月，併科罰金新臺幣壹萬元，罰金如易服勞役，以新臺幣壹仟元折算壹日。 7 子○○ 犯罪事實一、㈡ 子○○犯三人以上共同詐欺取財罪，處有期徒刑壹年貳月，併科罰金新臺幣貳萬元，罰金如易服勞役，以新臺幣壹仟元折算壹日。 8  犯罪事實一、㈣ 子○○犯三人以上共同詐欺取財罪，處有期徒刑壹年肆月，併科罰金新臺幣貳萬元，罰金如易服勞役，以新臺幣壹仟元折算壹日。